臺灣高雄地方法院刑事判決　　　　　　　　　　　　九十一年度易字第一六八三號
　　公　訴　人　臺灣高雄地方法院檢察署檢察官
　　被　　　告　乙○○
右列被告因違反電信法案件，經檢察官聲請以簡易判決處刑（九十年度偵字第一０八
六四號、一四０八六號），本院認為不宜以簡易判決處刑，改由本院普通庭依通常程
序審理，本院判決如左：
    主  文
乙○○共同連續未經許可擅自設置及使用電臺發送九千赫至三百秭赫之射頻信息，致
干擾無線電波之合法使用，累犯，處有期徒刑陸月，如易科罰金，以銀元參佰元即新
臺幣玖佰元折算壹日。
扣案如附表一、二、三所示之物品，均沒收。
    事  實
一、乙○○於民國八十九年間因違反電信法案件，經本院於八十九年十月六日判處有
    期徒刑三月確定，於九十年二月十三日易科罰金執行完畢，仍不知悔改。明知有
    關電波監理業務，非經核准，不得使用，竟自民國八十九年十一月間起，與曹來
    福（另案因違反電信法案件，經台灣高等法院高雄分院以九十年度上易字第一九
    六０號判處有期徒刑六月確定在案）基於共同之犯意聯絡，並基於概括之犯意，
    向真實姓名年籍均不詳綽號「阿明」之人購買未經交通部許可之電信管制射頻器
    材，於高雄市○○區○○路七二號十二樓之七處所設播音室，設置未具名之廣播
    電台，以無線電方式，利用超高頻頻率，將不詳姓名綽號「阿草」、「阿淑」錄
    製之節目傳送至高雄縣旗山鎮○○○段四八０一二三地號土地上裝置之發射機端
    ，該發射機端於接收播音室之訊息後，再向外發送ＦＭ一０一兆赫（ＭＨＺ）、
    ＦＭ一０四‧六兆赫（ＭＨＺ）射頻信息，擅自使用無線電頻率，分別干擾ＦＭ
    一００‧七兆赫（ＭＨＺ）、ＦＭ一０四‧九兆赫（ＭＨＺ）合法電波之使用，
    嗣於九十年四月二十日經警持台灣高雄地方法院檢察署檢察官核發之搜索票至高
    雄縣旗山鎮○○里○○○路四十五號之一附近查獲如附表一所示之射頻器材。乙
    ○○為警查獲後，仍承上開概括犯意，復與曹來福基於共同犯意聯絡，再向不詳
    姓名綽號「阿傑」之人購買取得未經交通部許可之電信管制射頻器材，於高雄市
    苓雅區○○路七二號十二樓之七處所設播音室，自九十年五月二十六日起，設置
    未具名之廣播電台，以無線電方式，利用超高頻頻率，將不詳姓名綽號「阿淑」
    錄製之節目傳送至高雄縣旗山鎮○○○段四八０一二三號裝置之發射機端，該發
    射機端於接收播音室之訊息後，再向外發送ＦＭ一０四‧六兆赫（ＭＨＺ）射頻
    信息，擅自使用無線電頻率，干擾ＦＭ一０四‧九兆赫（ＭＨＺ）合法電波之使
    用，嗣於九十年六月十一日及同年月十四日經警持台灣高雄地方法院檢察署檢察
    官核發之搜索票至高雄市○○區○○路七二號十二樓之七及高雄縣旗山鎮○○○
    段四八０一二三號土地查獲如附表二、三所示之射頻器材。
二、案經內政部警政署電信警察隊第三中隊報請臺灣高雄地方法院檢察署檢察官聲請
    本院以簡易判決處刑。
    理  由
一、訊據被告乙○○坦承於右揭時、地非法設置、使用電台，並以無線電波發射信息
    ，而其所發射之電波，分別干擾合法使用之無線電波之事實，核與其於警、偵訊
    供情節相相符，且經證人即交通部電信總局南區電信監理站測試人員甲○○到庭
    證稱屬實（見本院九十一年六月二十五日訊問筆錄），且有廣播電台電場強度干
    擾測試測表、台灣高雄地方法院檢察署搜索票、搜索扣押證明筆錄、電信使用者
    資料查詢單各二份、現場照片十四幀在卷可稽，復有如附表一、二、三所示之射
    頻器材等物品扣案可資佐證。另被告雖辯稱自八十九年十一月間起至九十年四月
    二十日為警查獲之前，其係獨自一人經營地下電台，並未與曹來福共同為之云云
    ，然查：被告使用另案被告曹來福申請之0000000號電話號碼作為現場CALL IN專
    線等情，此有查證資料一份在卷可參，且經被告乙○○於本院審理中陳明：曹來
    福知悉我經營地下電台，將其申請之0000000號電話號碼提供給我使用等語明確
    （本院九十一年七月十一日審判筆錄），且證人即高雄縣旗山鎮○○○段四八０
    一二三號土地所有人陳質之子陳得村於警訊中到庭證述：我將土地出租予曹來福
    使用等語，證人曹來福則於警訊中陳明：乙○○知悉我承租該土地後，再向我轉
    租，我將申請之電話0000000 借給乙○○使用等語，並有土地登記簿謄本一份在
    卷可參，據此足認被告乙○○自八十九年十一月間起，與另案被告曹來福就右揭
    違反電信法犯行，有犯意聯絡及行為分擔，至為明確，本案事證已臻明確，被告
    犯行，堪以認定。
二、核被告乙○○所為，係犯電信法第五十八條第一項之罪。被告與另案被告曹來福
    就上開犯行，有犯意聯絡及行為分擔，均為共同正犯。被告先後多次未經許可擅
    自設置及使用無線電頻率播音干擾他人無線電波合法使用之行為，時間緊接，所
    犯罪名相同，顯均係出於概括之犯意為之，均為連續犯，爰均依刑法第五十六條
    之規定以一罪論，並加重其刑。被告於八十九年間因違反電信法案件，經本院於
    八十九年十月六日判處有期徒刑三月確定，於九十年二月十三日易科罰金執行完
    畢，此有本院被告院內索引卡紀錄表、台灣高等法院被告全國前案紀錄表、台灣
    高雄地方法院檢察署刑案資料查註紀錄表各一份附卷可參，其於有期徒刑執行完
    畢後五年以內再犯本件有期徒以上之罪，為累犯，應依法加重其刑。上開二種以
    上刑之加重，依法遞加之。爰審酌被告係因貪圖利益而非法設置、使用無電線波
    ，使用期間長達約半年之久，嚴重甘擾合法電台之無線頻率，惟念及其犯後坦承
    犯行，尚有悔意等一切情狀，量處如主文所示之刑，並諭知易科罰金之折算標準
    。至扣案如附表一、二、三所示之物品，依電信法第六十條規定併予宣告沒收。
據上論斷，應依刑事訴訟法第四百五十二條、第二百九十九條第一項前段，電信法第
五十八條第一項、第六十條，刑法第十一條、第二十八條、第五十六條、第四十七條
、第四十一條第一項，現行法規所定貨幣單位折算新台幣條例第二條，罰金罰鍰提高
標準條例第二條，判決如主文。
本案經檢察官彭斐虹到庭執行職務。
中      華      民      國      九十一      年      七    月    二十五  日
                                  臺灣高雄地方法院刑事第四庭
                                      法  官  張  桂  美
右正本證明與原本無異。
如不服本判決，應於判決送達後十日內，向本院提出上訴狀。
                                      書記官  吳  金  霞
中      華      民      國      九十一      年      七    月    二十五  日
附表一：
┌──┬────────────────┬────────┐
│編號│     物  品  名  稱             │    數      量  │
├──┼────────────────┼────────┤
│一  │激勵器                          │二台            │
├──┼────────────────┼────────┤
│二  │功率放大器                      │三台            │
├──┼────────────────┼────────┤
│三  │立體聲接收機（型號Ｒ－二０００）│二台     │
├──┼────────────────┼────────┤
│四  │功率分配器                      │一台            │
├──┼────────────────┼────────┤
│五  │功率合成器                      │一台            │
├──┼────────────────┼────────┤
│六  │瀘波器                          │一支            │
└──┴────────────────┴────────┘
附表二：
┌──┬────────────────┬────────┐
│編號│      物  品  名  稱            │    數      量  │
├──┼────────────────┼────────┤
│一  │發射機（型號Ｔ－二０００）      │二台            │
├──┼────────────────┼────────┤
│二  │發射機                          │一台            │
├──┼────────────────┼────────┤
│三  │分配器                          │一台            │
└──┴────────────────┴────────┘
附表三：
┌──┬────────────────┬────────┐
│編號│      物  品  名  稱            │    數      量  │
├──┼────────────────┼────────┤
│一  │立體聲接收器                    │二台            │
├──┼────────────────┼────────┤
│二  │激勵器                          │二台            │
├──┼────────────────┼────────┤
│三  │功率放大器                      │二台            │
├──┼────────────────┼────────┤
│四  │電源供應器                      │四台            │
├──┼────────────────┼────────┤
│五  │電源供應器（廠牌Shindengen      │四台            │
└──┴────────────────┴────────┘
參考法條：電信法第五十八條第一項：
未經許可擅自設置或使用電台發送九千赫至三百秭赫之射頻信息，致干擾無線電波之
合法使用者，處二年以下有期徒刑、拘役或科或併科新台幣六十萬元以下罰金。
